臺灣彰化地方法院刑事判決　　　　　　　96年度訴字第1445號
公　訴　人　台灣彰化地方法院檢察署檢察官
被　　　告　甲○○
　　　　　　　　　　（另案於台灣彰化監獄執行中）
上列被告因違反毒品危害防制條例案件，經檢察官提起公訴（96
年度毒偵字第2959號、第3129號、第3275號、第3720號），本院
判決如下：
    主  文
甲○○施用第一級毒品，累犯，處有期徒刑捌月，扣案之注射針
筒壹支，沒收之。又施用第一級毒品，累犯，處有期徒刑捌月，
扣案之注射針筒貳支，沒收之。又施用第一級毒品，累犯，處有
期徒刑捌月，扣案之海洛因壹包（淨重零點零玖公克），沒收銷
燬之。又施用第二級毒品，累犯，處有期徒刑伍月。應執行有期
徒刑壹年伍月，扣案之海洛因壹包（淨重零點零玖公克），沒收
銷燬之，扣案之注射針筒參支，沒收之。
    事  實
一、甲○○前於民國93年、94年間，因施用毒品案件，經本院以
    93年度訴字第967號、93年度訴字第1624號判決分別判處有
    期徒刑9月、10月確定，經接續執行，於95年7月20日執行完
    畢。又因施用毒品案件，經本院以96年度訴字第497號判處
    應執行有期徒刑10月確定。另因施用毒品案件，經裁定送強
    制戒治，於92年1月7日執行完畢釋放。詎猶不思悔改，復基
    於施用第一級毒品海洛因之犯意，先後於96年6月13日某時
    許、96年6月25日中午某時、96年6月30日晚間某時許，均在
    彰化縣鹿港鎮和平巷62號住處，以針筒注射方式，各施用海
    洛因1次。另基於施用第二級毒品甲基安非他命之犯意，於
    96年7月3日9時40分許為警查獲前96小時內某時，在不詳處
    所，以不明方式施用甲基安非他命1次。嗣分別於(一)96年6
    月15日21時50分許，在彰化縣鹿港鎮○○街46號前為警查獲
    ，並扣得注射針筒1支，(二)96年6月25日16時42分許，在住處
    為警查獲，並扣得注射針筒2支，(三)96年7月3日9時40分許，
    在彰化縣鹿港鎮○○里○○巷路旁為警查獲，並扣得海洛因
    1包（淨重0.09公克）。
二、案經彰化縣警察局鹿港、溪湖分局移送台灣彰化地方法院檢
    察署檢察官偵查起訴。
    理  由
一、上揭事實，被告甲○○固坦承有施用海洛因之事實，惟矢口
    否認有何施用甲基安非他命之犯行，辯稱：藥頭可能於海洛
    因中摻有安非他命云云。經查，被告上開犯行，有詮昕科技
    股份有限公司濫用藥物尿液檢驗報告3紙、彰化縣警察局鹿
    港分局委託檢驗尿液代號與真實姓名對照表2紙、彰化縣警
    察局溪湖分局委託檢驗尿液代號與真實姓名對照認證單1紙
    、查獲照片9紙、法務部調查局鑑定書在卷可參，復有海洛
    因1包（淨重0.09公克）、注射針筒3支扣案可憑。被告施用
    甲基安非他命，檢出濃度達2262ng/ml，數值非低，有上開
    尿液檢驗報告在卷足憑，其空言抗辯並未施用甲基安非他命
    云云，顯然無據，所辯無足採信。本件事證明確，被告犯行
    洵堪認定。
二、被告前因施用毒品案件，經送強制戒治，於92年1月7日執行
    完畢釋放，係於強制戒治執行完畢釋放後5年內再犯本件施
    用毒品罪。核被告所為，係犯毒品危害防制條例第10條第1
    項、第2項之施用第一級、第二級毒品罪。被告為施用而持
    有毒品，其持有之低度行為均應為施用之高度行為所吸收，
    不另論罪。被告所犯上開4罪，犯意各別，行為互殊，應予
    分論併罰。被告有如事實欄所載之犯罪科刑執行情形，有台
    灣高等法院被告前案紀錄表在卷可按，其受有期徒刑之執行
    完畢後，5年以內故意再犯本件有期徒刑以上之罪，均為累
    犯，各依刑法第47條第1項之規定加重其刑。爰審酌被告前
    曾有施用毒品犯行，經送強制戒治釋放後，猶有多次施用毒
    品犯行，不知戒除，雖坦承施用海洛因部分，惟矢口否認施
    用甲基安非他命，犯後態度難謂良好等一切情狀，分別量處
    如主文所示之刑，並定應執行之刑。扣案之海洛因1包（淨
    重0.09公克），應依毒品危害防制條例第18條第1項前段規
    定沒收銷燬之，注射針筒3支，係供被告施用海洛因之用，
    且屬被告所有，業據被告供承在卷，爰依刑法第38條第1項
    第2款之規定宣告沒收。
三、公訴意旨認被告自96年6月初某日起至96年6月30日晚上某時
    止，除上述已經論罪科刑之3次施用海洛因犯行外，另有多
    次施用海洛因之犯嫌，所為係集合犯等語。惟「集合犯」之
    態樣，係依一般社會通念，特定犯罪行為具有反覆實施之特
    性，而立法者於制定刑罰法律之初，亦已認知該種行為類型
    之反覆性，有意藉由法條中客觀構成要件之行為要素，涵括
    上開具有反覆實施特性之數個犯罪行為，僅受一次刑法之評
    價；然施用毒品犯罪，或為零星偶一之施用，自難認立法者
    於制定刑罰法律之初，已認知該種行為類型之反覆性，且有
    意藉由法條中客觀構成要件之行為要素，涵括上開具有反覆
    實施特性之數個犯罪行為。是多次施用毒品犯罪之行為，尚
    無論以「集合犯」之餘地。復按被告之自白，不得作為有罪
    判決之唯一證據，仍應調查其他必要之證據，以察其是否與
    事實相符，刑事訴訟法第156條第2項定有明文。查起訴書所
    指此部份之犯行，除被告之自白外，既無其他證據足以證明
    ，復無任何尿液檢驗報告，可供本院查核，是尚難僅憑被告
    之自白遽認被告確有此部份之犯行。惟依公訴意旨認此部分
    與前開有罪部分有集合犯之實質上一罪關係，爰不另為無罪
    之諭知，併此敘明。
據上論斷，依刑事訴訟法第299條第1項前段，毒品危害防制條例
第10條第1項、第2項、第18條第1項前段，刑法第11條前段、第
47條第1項、第51條第5款、第38條第1項第2款，判決如主文。
本案經檢察官蔡明達到庭執行職務
中　　華　　民　　國     96    年    11    月    2　　日
                  刑事第六庭    審判長法官  王義閔
                                法      官  鄭舜元
                                法      官  林欣苑
以上正本證明與原本無異。
如不服本判決，應於判決送達後10日內，向本院提出上訴書狀，
上訴書狀應「敘述具體上訴理由」，並按他造當事人之人數附繕
本。「切勿逕送上級法院」。
中　　華　　民　　國     96    年    11    月    2　　日
                                書  記  官  楊筱惠
附錄本案論罪科刑法條全文：
毒品危害防制條例第10條
施用第一級毒品者，處 6 月以上 5 年以下有期徒刑。
施用第二級毒品者，處 3 年以下有期徒刑。
